# 销售折扣的问题

提问人：7shine 时间：2012-07-03 14:45:59
求助各位高手，我公司去年有一笔销售，已经开据增值税发票，确认销售收入，但今年在回款的时候，与客户达成协议，只需回款80%，20%做为销售的优惠，不再收款。求助各位，财务在去年已经全额确认了应收账款和销售收入，今年无法收回的20%部分怎么处理？？

回答人：chenyiwei
回复 7shine 的帖子
区分不同情况分别处理：
1 、因产品质量问题、战略合作关系等原因导致的豁免，作为商业折扣处理，冲减当期销售收入和应收帐款。可以按照税法规定的条件和程序开具红字专用发票。 2 、为了提前收回货款而给予的现金折扣，应计入财务费用。（但从本案例的 20 ％比例看，似乎可能性不大） 3 、由于对方财务困难等原因给予的豁免，按债务重组处理，计入营业外支出，需符合资产损失核销的相关条件。